臺灣高雄地方法院刑事判決　　　　　　　　　　　　九十一年度易字第一三九九號
　　公　訴　人　臺灣高雄地方法院檢察署檢察官
　　被　　　告　乙○○
右列被告因毀棄損壞等案件，經檢察官提起公訴（九十一年度偵字第七二九五號），
本院判決如左：
    主  文
乙○○服用酒類不能安全駕駛動力交通工具而駕駛，處有期徒刑肆月，如易科罰金，
以參佰元折算壹日。被訴毀損部分公訴不受理。
    事  實
一、乙○○於民國九十一年四月二日晚間，與友人在高雄市小港區之土雞城談生意並
    飲用酒類日本清酒數瓶，已達於步態不穩、噁心嘔吐及精神混惑不清晰，駕車時
    之反應與控制能力均受影響，而不能安全駕駛動力交通工具之狀態後，仍於駕駛
    車號ＥＭ－一七七七號自用小客車上路行駛，欲前往過埤路友人家中睡覺，迨於
    是日二十一時四十五分許，乙○○駕駛前開車號自用小客車沿高雄市○○街由東
    往西方向以倒車方式行駛，行經過仁街四十六號前，擦撞停置於路邊趙瑾娉所有
    之車號ＷＰ—七七０一號自小客車右前保險桿及右後照鏡處，並擦撞停置於四十
    八號前董一鳴所有之車號Ｄ六—三七六０號自小客車之左前保險桿與翼子板處，
    再倒車至該路五十號前，擦撞停置於該處路邊蘇國祥所有之車號ＵＱ—二一九七
    號自小客車之右前翼子板處，在倒退至五十四號前，擦撞停置於該處路邊李建龍
    所有之車號九Ｓ—七五八一號自小客車左後翼子板處後，逕自駛離該處，並經該
    處大樓管理員賴炎山目擊擦撞過程並記下車號後即報警處理。乙○○駕駛前開自
    小客車於是日二十二時二十分許，另行經光遠路與鳳明街一百十一號巷口時，欲
    將車輛停置於光遠路東往西方向之慢車到處，即向左後方倒車，適有甲○○駕駛
    車號六Ｍ—三八六一號自小客車停置在光遠路之內側車道停等紅燈，乙○○仍因
    受酒精之影響，於倒車時失控以其自小客車左後保險桿處撞擊甲○○所駕駛前開
    自小客車之右前保險桿處，乙○○即往前駛並下車與甲○○理論，甲○○即將車
    輛後退，乙○○立即自車內取出類似鋤頭柄木棍一支，不分緣由即往甲○○所駕
    駛之自小客車之車前擋風玻璃、引擎蓋、車頂板金及車燈處猛砸後復逕自駕車離
    開，致甲○○所有自小客車車前擋風玻璃整片呈蜘蛛網狀裂紋、車頂及引擎蓋之
    板金凹損，足以生損害甲○○（毀損罪部分業經撤回告訴），經路人及甲○○報
    警處理。經警於光遠路及鳳明街口查獲乙○○，並對乙○○進行呼氣中酒精濃度
    之測試，當場測得乙○○呼氣所喊之酒精濃度達每公升一點零六毫克而知前情。
二、案經甲○○訴請高雄縣警察局鳳山分局報請台灣高雄地方法院檢察署檢察官偵查
    起訴。
    理  由
壹、有罪部分：
  一、訊據被告乙○○固不否認有於前開時間、地點飲用酒類日本清酒數瓶，並於飲
      酒後有駕駛自小客車等情不諱，惟矢口否認有何公共危險之犯行，辯稱：伊僅
      知飲酒後有駕車欲至友人家中睡覺，但當時是否有擦撞路旁轎車，及發生何事
      均則完全不知情云云，經查：
  （一）右揭被告於酒類後駕車上路並先後於過仁街及光遠路與鳳明街口因車行不穩
        於行進及倒退間擦撞停置於路旁之前開自小客車等情，有證人即前開遭擦撞
        之車主董一鳴、趙瑾娉、蘇國祥、李建龍等人指述綦詳，及告訴人甲○○指
        陳稱：伊駕駛自小客車沿高雄縣鳳山市○○路由東往西方向在快車道上行駛
        ，到光遠路及三民路口停等紅燈時，見被告從前開十字路口倒車至慢車道上
        像是要停車，但被告以其所駕駛之自小客車車尾左後保險桿處，擦撞伊所駕
        駛自小客車車頭右前保險桿及右前大燈，因伊當時有案喇叭，被告即下車伊
        亦下車，聞道被告身上有很濃的酒味，且站不太穩，眼睛瞪的很大，意識尚
        可，直問伊為何撞被告之車子，並要打伊，伊見被告有喝酒，不與被告爭執
        就往後退，被告竟拿出一支常約一米半類似鋤頭柄的木棍砸伊的車前擋風玻
        璃、引擎蓋、車頂及車門等處，砸完後就開車往光遠路方向離開等語甚明（
        見警卷第八頁至第九頁調查筆錄及本院九十一年五月十五日訊問筆錄），復
        有目擊被告駕車倒車及前進時擦撞路旁停置車輛之賴炎山證稱：伊於九十一
        年四月二日二十一時四十五分許，聽見撞擊聲後立即外出察看，見到車號Ｅ
        Ｎ—一七七七號自小客車前進後又倒車，沿路擦撞數台自小客車，且引擎聲
        音很大，伊立即記下車號後並報警（見警卷第七頁及其背面調查筆錄），此
        外，並有道路交通事故調查報告表二份及現場與車損照片十五幀附卷可稽。
  （二）又被告於為警查獲後，於是日二十二時四十六分許進行吐氣之酒精濃度之測
        試，測得被告吐氣所含酒精濃度達每公升已達一點零六毫克，此有酒精濃度
        測試單一紙在卷足憑，並依醫學研究所呈：行為人飲酒後如其呼氣酒精濃度
        達於每公升一毫克時，即有步態不穩、噁心嘔吐及精神混惑不清晰之中毒症
        狀，且酒精使用後，對身體除影響自主神經系統亢奮與認知功能之暫時性缺
        損外，另與駕駛能力有關者為１、對於移動景物之追蹤能力，２、眼睛經強
        光照射後恢復視力之能力，及３、監視四周之能力，此三種能力在夜間駕車
        猶其重要，且因許多人飲酒後因無可自覺之生理反應，以致腦部功能缺損而
        不自知故照常開車，此即為許多酒後駕車造成意外事故之因之一，是被告於
        飲酒後呼氣中之酒精濃度達每公升一點零六毫克，猶駕車上路，沿路上還擦
        撞數台停置於路旁之自小客車，顯然被告飲酒後已受酒精之影響，而不能安
        全駕駛動力交通工具。
  （三）另據證人即到場處理員警黃立松在庭證稱：伊是接獲通報到過仁街處理，該
        條巷子是一條死巷子，路旁二側所停放的車輛都有遭擦撞的痕跡，當時被告
        並不在現場，迨伊返回交通隊時，被告以尤其他員警查獲帶回交通隊，伊即
        對被告進行呼氣中酒精濃度之測試，被告態度不佳，不願配合，口氣亦不好
        ，還稱有認識有力人士會對付伊等語，被告當時的情緒雖然激動，但意識狀
        況還好等語明確（見本院九十一年五月十五日訊問筆錄），且被告得以自小
        港區順利發動車輛還行駛至鳳山過仁街及光遠路附近，始發生擦撞事故，且
        為警逮捕後仍得與警方爭執，顯見被告飲酒後雖已不能安全駕駛車輛，然仍
        具有意識，並未醉到精神耗弱或心神喪失而不知世事之程度。
  （四）綜上說明，被告前開所辯顯係卸責之詞，不足採信，本件關於被告飲酒後不
        能安全駕駛動力交通工具罪部分之事證明確，其犯行堪以認定。
  二、查被告乙○○於服用酒類後，不能安全駕駛動力交通工具而仍駕駛前開車號汽
      車在道路上行駛之行為，核係犯刑法第一百八十五條之三之服用酒類，不能安
      全駕駛動力交通工具而駕駛罪。爰審酌被告素行不佳，有台灣高等法院被告全
      國前案紀錄表一份在卷可憑，且無視於政府近來一再宣導勿酒後駕車之政令宣
      導，仍酒後在道路上駕車，顯不尊重他人及自己之生命安全、身體健康及財產
      ，果因酒後駕車擦撞他人停放路旁自小客車，益徵其視他人生命及法令如無物
      之心態暨其智識程度、犯罪對被害人所生損害，犯後雖否認犯行，惟在庭態度
      尚認良好等一切情狀，量處如主文所示之刑，並諭知易科罰金之折算標準。
貳、公訴不受理部分：
  一、公訴意旨另以：被告乙○○於九十一年四月二十二日二十二時許，駕駛車牌號
      碼ＥＮ—一七七七號自小客車上路，行經高雄縣鳳山市○○路與鳳明街一一一
      號巷口時，於倒車時，不甚擦撞告訴人甲○○停於路旁之自小客車，即下車與
      告訴人甲○○理論，乃基於毀損之犯意，自車內取出木棍砸毀告訴人甲○○之
      自小客車之引擎蓋、右前大燈、擋風玻璃及右側車門，足以生損害於甲○○，
      因認被告係涉犯刑法第三百五十四條之毀損罪。
  二、按告訴乃論之罪，告訴人於第一審辯論終結前得撤回其告訴，又告訴經撤回者
      ，應諭知不受理之判決，刑事訴訟法第二百三十八條第一項、第三百零三條第
      三款定有明文。又按刑事事件於偵查中或第一審法院辯論終結前，調解成立，
      經法院核定，並經當事人同意撤回者，視為於調解成立時撤回告訴或自訴，為
      鄉鎮市調解條例第二十五條第二項所明定。
  三、本件告訴人甲○○告訴被告毀損部分，公訴人認被告係觸犯刑法第三百五十四
      條之罪，依同法第三百五十七條之規定，須告訴乃論。茲據告訴人與被告於高
      雄市區調解委員會調解成立，且告訴人於調解時同意撤回告訴，並經本院高雄
      簡易庭核定在案，有該調解委員會調解書一份附卷可按，依照前開說明，逕為
      諭知不受理之判決。
據上論斷，應依刑事訴訟法第二百九十九條第一項前段、第三百零三條第三款，刑法
第一百八十五條之三、第四十一條第一項，罰金罰鍰提高標準條例第二條，判決如主
文。
中      華      民      國    九十一    年      七      月      九      日
                                  臺灣高雄地方法院交通法庭
                                        法   官 程克琳
右正本證明與原本無異。
如不服本判決，應於判決送達後十日內，向本院提出上訴狀。
                                        書記官   梁瑜玲
中    華    民    國      九十一      年      七      月      十一      日
【附錄本件論罪科刑法條】
中華民國刑法第一百八十五條之三：
服用毒品、麻醉藥品、酒類或其他相類之物，不能安全駕駛動力交通工具而駕駛者，
處一年以下有期徒刑、拘役或三萬元以下罰金。
